【裁判字號】    98,審全聲,339
【裁判日期】    980811
【裁判案由】    限期起訴
【裁判全文】
臺灣臺北地方法院民事裁定           98年度審全聲字第339號
聲  請  人
即  債務人  甲○○
                      號
                      之1
相  對  人
即  債權人  南紡企業股份有限公司
法定代理人  乙○○
上列當事人間因給付貨款請求假扣押事件，債務人聲請命債權人
起訴，本院裁定如下：
    主  文
債權人應於本裁定送達後7日內，就其欲保全執行之請求，向管
轄法院起訴。
    理  由
一、按公司因解散，其權利能力即受限制，而縮小在清算範圍內
    ，此觀公司法第25條規定自明。又解散之公司，除因合併、
    破產而解散者外，應行清算，同法第24條定有明文。又同法
    第322條第1項規定：「公司之清算，以董事為清算人。但本
    法或章程另有規定或股東會另選清算人時，不在此限。」，
    而公司之清算人，在執行職務範圍內，為公司之負責人，同
    法第8條第2項復有明文。經查，相對人南紡企業股份有限公
    司（下稱南紡公司）業於民國93年9月間解散，並選任乙○
    ○為清算人，且經臺灣臺南地方法院於93年10月15日准予清
    算人就任之備查，嗣經該院於94年2月14日准予清算完結之
    備查等情，雖有該院98年8月5日函可憑。惟所謂清算完結，
    係指清算人就清算程序中應為之清算事務，實質全部辦理完
    竣而言，不以法院之備案為依據（最高法院92年台抗字第62
    1 號裁判意旨參照）。故公司是否清算完結，法人人格是否
    消滅，應視其已否完成合法清算而定。若公司尚未完成合法
    清算，縱經法院准予清算完結之備查，仍不生清算完含之效
    果，法人人格即仍未消滅。本件聲請人主張其所有之土地遭
    相對人假扣押，既經本院依職權調取71年全字第3266號及71
    年度執全字第2852號卷查明，自足認相對人之清算事務尚未
    完結，仍應由乙○○繼續相對人之清算事務，先予敘明。
二、次按經准為假扣押，而本案尚未繫屬者，命假扣押之法院應
    依債務人聲請，命債權人於一定期間內起訴，民事訴訟法第
    529條第1項定有明文。
三、本件債權人為保全對於債務人財產請求之強制執行，曾聲請
    本院以71年度裁全字第3266號准予就聲請人之財產為假扣押
    ，惟債權人迄未提起本案訴訟，業經本院查明，有本院民事
    紀錄科查詢表及臺灣士林地方法院98年4月20日函、98年4月
    23日函暨臺灣臺南地方法院98年5月21日函可參，是本件聲
    請人之聲請，自應准許。
四、爰裁定如主文。
中    華    民    國    98    年    8     月    11    日
                  民事第六庭    法  官  許純芳
以上正本係照原本作成
如不服本裁定應於送達後10日內向本院提出抗告狀，並繳納抗告
費新臺幣1,000元
中    華    民    國    98    年     8    月    11    日
                                書記官  陳怡君


司法院資訊處製作；財團法人民間司法改革基金會備份。
